臺灣高雄地方法院刑事判決　　　　　　 100年度易字第1656號
公　訴　人　臺灣高雄地方法院檢察署檢察官
被　　　告　劉彥廷
上列被告因竊盜案件，經檢察官提起公訴（100 年度偵緝字第10
04號），本院判決如下：
    主  文
劉彥廷犯竊盜罪，累犯，處有期徒刑伍月，如易科罰金，以新臺
幣壹仟元折算壹日。
    事  實
一、劉彥廷前因竊盜案件，經本院以96年度易字第3647號、97年
    度審易字第232 號分別判處有期徒刑1 年6 月、6 月，並定
    其應執行刑1 年11月確定，於民國98年9 月25日縮短刑期假
    釋出監，於99年5 月5 日假釋期滿未經撤銷視為執行完畢。
    詎劉彥廷仍不知悔改，於99年11、12月間某日，在高雄市○
    ○街某釣蝦場向其獄友薛鴻鵬借用ZEK-107 號輕型機車（下
    稱系爭機車）未果後，竟基於意圖為自己不法所有之竊盜犯
    意，於99年12月間某日（起訴書誤載為100 年2 月7 日），
    前往薛鴻鵬位在高雄市○○區○○街29號住處，徒手以鑰匙
    扭開電門之方式，而竊取系爭機車得手，供己代步、及便於
    行竊他人物品之用。嗣薛鴻鵬發現遭竊後報警處理，經警於
    100 年3 月16日凌晨3 時30分許，在高雄市鼓山區○○○路
    36號前，發現劉彥廷騎乘系爭機車遂予以攔查，因而查悉上
    情。
二、案經薛鴻鵬訴由高雄市政府警察局鼓山分局報請臺灣高雄地
    方法院檢察署檢察官偵查起訴。
    理  由
壹、證據能力部分：
一、按被告以外之人（包括證人、鑑定人、告訴人、被害人及共
    同被告等）於審判外之陳述雖不符刑事訴訟法第159 條之1
    至之4 等4 條之規定，而經當事人於審判程序同意作為證據
    ，法院審酌該言詞陳述或書面陳述作成時之情況，認為適當
    者，得為證據。而當事人、代理人或辯護人於法院調查證據
    時，知有前項不得為證據之情形，而未於言詞辯論終結前聲
    明異議者，視為有前項之同意，刑事訴訟法第159 條之5 定
    有明文。查本判決後述所引用文書形式之供述證據，其性質
    雖均屬傳聞證據，且當事人均已知上述證據乃傳聞證據，而
    未於言詞辯論終結前聲明異議，本院審酌該文書形式之供述
    證據部分，無證據證明此等證據有何遭變造或偽造情事，認
    為以之作為本件論証之證據，均與待證事實具有關聯性，作
    為本案之證據亦屬適當，揆諸前開規定，上開證據均具有證
    據能力。
二、卷附照片，係傳達照相當時現場情況，而透過照片傳達與現
    場實況一致之內容，並不存在人對現實情形之知覺、記憶所
    經常發生的表現錯誤，是認照片之性質係非供述證據，並無
    傳聞法則之適用，且亦別無證據證明上開照片有經偽造、變
    造或不法之情形，自有證據能力。
貳、實體部分：
一、訊據被告劉彥廷固坦承於上開時、地，以鑰匙扭轉機車電門
    之方式，騎走告訴人薛鴻鵬所有之系爭機車而為警查獲之事
    實，惟矢口否認有何竊盜之犯行，辯稱：薛鴻鵬在明星街釣
    蝦場時已同意隨時將機車借予其使用，並告知機車鑰匙在置
    物箱內，之後其因需要機車代步，遂前往薛鴻鵬住處借用系
    爭機車，然因薛鴻鵬當時並不在家，其認為先前已得薛鴻鵬
    同意就將系爭機車騎走，之後薛鴻鵬可能因為精神疾病忘記
    此事，才去報警，但其並無竊取系爭機車之意云云。經查：
  (一)被告於99年12月間某日，前往告訴人薛鴻鵬位在高雄市○○
    區○○街29號住處，以鑰匙扭開電門之方式，而騎走系爭機
    車之事實，業據被告於本院審理時供承在卷，核與證人即告
    訴人薛鴻鵬於本院審理時之證述相符；又告訴人薛鴻鵬發現
    機車失竊後報警處理，經警於100 年3 月16日凌晨3 時30分
    許，在高雄市鼓山區○○○路36號前，發現被告騎乘系爭機
    車予以攔查等情，亦有高雄市政府警察局鼓山分局新濱派出
    所扣押筆錄、扣押物品目錄表、贓物認領保管單、失車- 唯
    讀案件基本資料、車輛尋獲電腦輸入單、高雄市政府警察局
    鼓山分局內惟派出所受理各類案件紀錄表、發生竊盜案件紀
    錄表及照片2 張在卷可查（參警卷第11～17頁，本院一卷第
    35～36頁），且為被告所不爭執，是此部分之事實，堪以認
    定。
  (二)又被告未得告訴人薛鴻鵬之同意，擅自竊取薛鴻鵬所有系爭
    車輛之事實，業據證人即告訴人薛鴻鵬於本院審理時證稱：
    其與被告係在監獄中認識，出獄後被告曾到住處找其閒聊，
    但遭其兒子趕走，後來其在明星街釣蝦場又遇到被告，被告
    有向其表示欲借系爭機車使用，但遭其拒絕，後來其就因精
    神疾病進入凱旋醫院治療，出院後發覺其機車失竊，就去報
    警等語明確（參本院二卷第31～35頁），審酌告訴人薛鴻鵬
    之證述前後始終一致，且其所罹疾病亦無造成失憶之症狀，
    有凱旋醫院100 年11月15日函附卷可證（參本院一卷第42頁
    ），自無誤記或失憶之可能，再參之被告於在監期間曾毆打
    告訴人薛鴻鵬之情，亦據被告、告訴人均供述在卷，且被告
    出獄後，僅與告訴人薛鴻鵬見過2 次面一節，亦如上述，衡
    情告訴人薛鴻鵬當無大方出借機車予交情不深且曾於獄中毆
    打其之被告之可能，故告訴人薛鴻鵬上開證述之內容與客觀
    情狀相合，自得採信；再佐以被告於99年12月間某日起即開
    始騎用系爭機車，直至100 年3 月16日為警攔查時止，歷時
    將近3 月有餘，且如非告訴人報警攔查，被告迄被查獲時止
    均無歸還告訴人之意，尤有甚者，被告更於查獲前之100 年
    2 月23日騎乘系爭機車前往高雄市○○○路行竊，有本院10
    0 年度審易字第3169、3279號判決書在卷可佐（參本院二卷
    第24～27頁），足見被告確有以系爭機車作為代步、隱匿其
    行竊他人物品行蹤而占為己有之意，並非日後有交還意思之
    「使用竊盜」甚明，故被告主觀上之不法所有意圖，亦可認
    定。
  (三)被告固以前開詞情置辯，惟查，本件告訴人雖因情緒激動等
    疑似躁鬱症之精神疾病而在凱旋醫院接受治療，然其住院期
    間並無失憶之症狀等情，有該院100 年11月15日函附卷可考
    （參本院一卷第42頁），且觀之告訴人薛鴻鵬於本院審理時
    之證述內容，均與其先前之陳述大致相符，復能詳細說明本
    件發覺機車遭竊後之報警經過，顯見告訴人薛鴻鵬並無被告
    所述之失憶或精神錯亂而誤記等症狀，是其所辯已難採信；
    再參之被告本院審理時陳稱：其於99年12月前往薛鴻鵬住處
    時，未會晤薛鴻鵬就將機車騎走，且事後亦未告知薛鴻鵬係
    其將機車取走，其前後大概騎乘系爭機車約3 、4 個月等語
    （參本院二卷第39頁），此實與一般朋友間相約短暫出借機
    車使用之情形有別，蓋系爭機車並非告訴人薛鴻鵬當場所交
    付，倘於事後借用時未予以告知，告訴人如何知悉系爭機車
    係遭被告取走？又豈有借用他人車輛長達3 、4 個月，期間
    均未與告訴人聯繫或透過其家人、朋友轉知之道理？益徵被
    告上開所辯，均與常情有悖，難以憑取，從而，被告未得到
    告訴人之同意，擅自竊取薛鴻鵬所有系爭機車據為己用之事
    實，已甚灼然。
  (四)至起訴書雖記載本件被告之行竊時間係在100 年2 月7 日下
    午1 時許，惟本院細譯起訴書此段記載，乃依據告訴人於10
    0 年3 月4 日報警時所陳報之失竊日期而設，有高雄市政府
    警察局鼓山分局內惟派出所陳報單、失車- 唯讀案件基本資
    料、車輛尋獲電腦輸入單等在卷可按（參警卷第15、16頁）
    ，然告訴人薛鴻鵬於本院審理時已證稱：其出院發現機車遭
    竊後有詢問鄰居，鄰居告知1 、2 個月沒看見系爭機車，故
    100 年2 月7 日係其推測之失竊時間等語（參本院二卷第35
    頁），是起訴書所認定之「100 年2 月7 日」，應非系爭機
    車之實際失竊時間，已甚顯明；佐以被告於本院審理時供稱
    ：其係於99年12月間騎走系爭機車等語（參本院二卷第39頁
    ），且告訴人於100 年1 月4 日起至100 年2 月12日止均在
    凱旋醫院住院接受治療一節，亦有該院上開函文可查，是告
    訴人於100 年2 月12日出院後發覺系爭機車遭竊，經詢問鄰
    居得知系爭機車已不見1 、2 個月，核與被告所稱：於99年
    12月已將系爭機車騎走等語之供述相符，本院自應將起訴書
    記載之犯罪時間更正為「於99年12月間某日」，方屬正確。
  (五)綜上所述，本件事證明確，被告所辯均不足採，其上開竊盜
    犯行，實堪認定。
二、核被告所為，係犯刑法第320 條第1 項之普通竊盜罪。又被
    告前因竊盜案件，經本院以96年度易字第3647號、97年度審
    易字第232 號分別判處有期徒刑1 年6 月、6 月，並定其應
    執行刑1 年11月確定，於98年9 月25日縮短刑期假釋出監，
    於99年5 月5 日假釋期滿未經撤銷視為執行完畢等情，有臺
    灣高等法院被告前案紀錄表1 份在卷可參，其於有期徒刑執
    行完畢後5 年內，故意再犯本件有期徒刑以上之罪，為累犯
    ，應依刑法第47條第1 項之規定加重其刑。爰審酌被告不思
    以正當途逕謀取財富，竟竊取他人所有之物，危害社會治安
    及他人財產法益，所為實屬不該，復於前案竊盜罪執行完畢
    後再犯本件犯行，且於犯後未坦承犯行，亦未與告訴人達成
    和解，自難認其有何悔改之心，及其動機、手段、所竊得物
    品價值非高、告訴人亦表示對被告從輕量刑等一切情狀，量
    處如主文所示之刑，並考量被告之學歷、家庭經濟狀況等情
    ，諭知以新臺幣1,000 元折算1 日為易科罰金之折算標準，
    以示懲儆。末扣案之鑰匙1 支，被告否認為其所有，業據其
    供述在卷（參本院二卷第40頁），爰不另予宣告沒收，附此
    敘明。
據上論斷，應依刑事訴訟法第299 條第1 項前段，刑法第320 條
第1 項、第47條第1 項、第41條第1 項前段，刑法施行法第1 條
之1 ，判決如主文。
本案經檢察官陳登燦到庭執行職務。
中    華    民    國   100    年    12    月    29    日
                  刑事第十五庭  法  官    王俊彥
如不服本判決應於收受判決後10日內向本院提出上訴書狀，並應
敘述具體理由。其未敘述上訴理由者，應於上訴期間屆滿後20日
內向本院補提理由書(均須按他造當事人之人數附繕本)「切勿逕
送上級法院」。
以上正本證明與原本無異。
中    華    民    國   100    年    12    月    29    日
                                書記官    黃園芳
附錄本判決論罪之法條：
中華民國刑法第320 條
（普通竊盜罪、竊佔罪）
意圖為自己或第三人不法之所有，而竊取他人之動產者，為竊盜
罪，處5 年以下有期徒刑、拘役或5 百元以下罰金。
意圖為自己或第三人不法之利益，而竊佔他人之不動產者，依前
項之規定處斷。
前二項之未遂犯罰之。